【裁判字號】    95,訴,1476
【裁判日期】    950818
【裁判案由】    毒品危害防制條例
【裁判全文】
臺灣桃園地方法院刑事判決              95年度訴字第1476號
公  訴  人  台灣桃園地方法院檢察署檢察官
被      告  乙○○
                    號3樓
                    （另案在台灣桃園監獄執行中）
指定辯護人  本院公設辯護人甲○○
上列被告因毒品危害防制條例案件，經檢察官提起公訴（95年度
毒偵字第2898號），檢察官更正犯罪事實，被告自白犯罪，經本
院合議庭裁定由受命法官獨任進行簡式審判程序，檢察官聲請改
依協商程序而為判決，本院判決如下：
    主      文
乙○○連續施用第一級毒品，累犯，處有期徒刑玖月。扣案之已
使用過注射針筒支、電子磅秤貳臺、分裝杓貳支、未使用過之
注射針筒陸拾伍支、分裝袋捌佰個均沒收。又施用第二級毒品，
累犯，處有期徒刑月。應執行有期徒刑拾月。扣案之已使用過
注射針筒支、電子磅秤貳臺、分裝杓貳支、未使用過之注射針
筒陸拾伍支、分裝袋捌佰個均沒收。
    事實及理由
一、乙○○前於民國88年5 月21日，因竊盜案件，經本院以86年
    度易字第709 號判決判處有期徒刑4 月確定，於90年2 月23
    日入監服刑，於90年4 月22日執行完畢；又於85年間因施用
    毒品案件，經本院裁定送觀察、勒戒後，認無繼續施用毒品
    傾向，由本院以86年度易字第709 號判決判處免刑確定；於
    89年間因施用毒品案件，經本院以89年度毒聲字第4883號裁
    定送觀察、勒戒，於89年7 月19日入所執行觀察勒戒，認有
    繼續施用毒品之傾向，再由本院以89年度毒聲字第5208號裁
    定送強制戒治，於89年8 月14日入戒治處所施以強制戒治，
    於90年2 月23日停止強制戒治出所並交付保護管束，再由臺
    灣桃園地方法院檢察署檢察官聲請簡易判決處刑，嗣經本院
    以89年度桃簡字第1220號判處有期徒刑5 月確定，並於91年
    9 月12日易科罰金執行完畢；再因侵占案件，經本院以90年
    度桃簡字第915 號判處罰金2,000 元確定，於91年4 月2 日
    繳納罰金執行完畢；又因施用第二級毒品案件，經本院裁定
    送強制戒治，由同署檢察官提起公訴，經本院以93年度簡字
    第346 號判決判處有期徒刑6 月確定，於93年11月30日易科
    罰金執行完畢；另因贓物案件，經本院以91年度易字第1082
    號判處拘役50日，於93年7 月15日易科罰金執行完畢；又因
    毒品危害防制條例案件，經本院以93年度簡字第347 號判處
    有期徒刑6 月，於93年11月5 日易科罰金執行完畢（構成累
    犯）；又因施用毒品案件，經本院於94年1 月19日以93年度
    訴字第1865號判處有期徒刑9 月確定，目前仍在執行中。詎
    仍未戒除毒癮，於上揭強制戒治執行完畢釋放後5 年內，又
    基於施用第一級毒品海洛因之概括犯意，自94年2 月間起至
    95年5 月28日止，在桃園縣桃園市○○路○ 段98巷42號3 樓
    住處、桃園市○○街路邊等處，以用分裝杓將海洛因摻水稀
    釋後注射入血管之方式，連續施用第一級毒品海洛因多次；
    另基於施用第二級毒品甲基安非他命之犯意，於95年5 月27
    日採尿前回溯96小時內之某時，在桃園縣大溪交流道橋下友
    人之車內，以將甲基安非他命摻入玻璃球後燒烤之方式，施
    用第二級毒品甲基安非他命1 次，嗣於95年5 月27日14時20
    分許，與其妻呂依靜（由台灣桃園地方法院檢察署檢察官另
    案偵辦）在桃園縣大溪鎮埔頂33號3 樓之住處，為警查獲，
    並扣得乙○○所有供施用（但非供專用）第一級毒品海洛因
    所用之已使用過注射針筒3 支、電子磅秤2 臺、分裝杓2 支
    、未使用過之注射針筒65支、分裝袋800 個及手機SIM 卡1
    張。案經臺北縣政府警察局土城分局報請台灣桃園地方法院
    檢察署檢察官偵查起訴。
二、證據：
  (一)被告乙○○於本院審理中之自白。
  (二)台北縣政府警察局土城分局偵辦毒品案尿液編號及姓名對照
    表及台灣檢驗科技股份有限公司濫用藥物尿液檢驗報告各1
    份（見偵卷第40頁及第57頁）。
  (三)台北縣政府警察局土城分局搜索扣押筆錄1 份（見偵卷第16
    頁至第19頁）。
三、本件被告已認罪，經檢察官與被告於準備程序達成協商之合
    意，其合意內容為：被告連續施用第一級毒品部分願受科處
    有期徒刑9 月，施用第二級毒品部分願受科處有期徒刑3 月
    ，定應執行有期徒刑10月。經查，上開協商合意並無刑事訴
    訟法第455 條之4 第1 項所列情形之1 ，檢察官聲請改依協
    商程序而為判決，本院爰不經言詞辯論，於協商合意範圍內
    為協商判決，合予敘明。
四、沒收：扣案之已使用過注射針筒3 支、電子磅秤2 臺、分裝
    杓2 支、未使用過之注射針筒65支、分裝袋800 個，為被告
    所有供施用及預備供施用毒品海洛因所用之物，業據被告於
    本院審理時供述明確，惟非專供施用毒品之器具，應依刑法
    第38條第1 項第2 款規定，宣告沒收。至扣案之手機SIM1張
    ，非為被告施用毒品所用之物，亦非屬違禁物，爰不併予宣
    告沒收。
五、應適用之法條：刑事訴訟法第455 條之4 第2 項、第455 條
    之8 ，毒品危害防制條例第10條第1 項、第2 項，修正後刑
    法第2 條第1 項前段、修正前刑法第11條、第56條、第47條
    、第51條第5 款、第38條第1 項第2 款。
六、本判決除有刑事訴訟法第455 條之4 第1 項第1 款、第2 款
    、第4 款、第6 款、第7 款所定情形之一，或違反同條第2
    項規定者外，不得上訴。
七、如不服本件判決，得自收受判決送達後10日內，向本院提出
    上訴書狀，上訴於第二審法院。
八、本案經檢察官劉承武到庭執行職務。
中    華    民    國    95    年    8     月    18    日
                  刑事第四庭  法  官  張淑華
以上正本證明與原本無異。
如不服本判決，應於送達後10日內，向本院提出上訴狀。
                              書記官  郭中明
中    華    民    國    95    年    8     月    28    日
附錄本案論罪科刑法條
毒品危害防制條例第10條
施用第一級毒品者，處 6 月以上 5 年以下有期徒刑。
施用第二級毒品者，處 3 年以下有期徒刑。


司法院資訊處製作；財團法人民間司法改革基金會備份。
